【裁判字號】    98,訴,4726
【裁判日期】    990128
【裁判案由】    毒品危害防制條例
【裁判全文】
臺灣板橋地方法院刑事判決              98年度訴字第4726號
公  訴  人  臺灣板橋地方法院檢察署檢察官
被      告  甲○○
上列被告因毒品危害防制條例案件，經臺灣板橋地方法院檢察署
檢察官提起公訴（98年度毒偵字第7052、7521號），因被告為有
罪陳述，經本院聽取當事人意見後，以合議庭裁定，依簡式審判
程序獨任審判，判決如下：
    主  文
甲○○施用第一級毒品，累犯，處有期徒刑捌月，扣案之第一級
毒品海洛因殘渣，沒收銷燬之，扣案之包裝袋貳只、注射針筒壹
支、分裝勺壹支，均沒收；又施用第一級毒品，累犯，處有期徒
刑捌月，扣案之注射針筒壹支，沒收。應執行有期徒刑壹年貳月
；扣案之第一級毒品海洛因殘渣，沒收銷燬之，扣案之包裝袋貳
只、注射針筒貳支、分裝勺壹支，均沒收。
    事  實
一、甲○○前於民國88年間，因施用毒品案件，經本院（起訴書
    誤載為「臺灣桃園地方法院」）裁定送觀察、勒戒，經勒戒
    結果，被認定無繼續施用毒品傾向，經臺灣板橋地方法院檢
    察署檢察官以88年度偵字第17425 號（起訴書誤載為臺灣「
    桃園」地方法院檢察察署檢察官以88年度「毒」偵字第1742
    5 號）不起訴處分確定。91年間，又因施用毒品案件，經臺
    灣桃園地方法院裁定送觀察、勒戒，經勒戒結果，被認定有
    繼續續施用毒品傾向，經同法院裁定令入戒治處所施以強制
    戒治，嗣經裁定停止戒治，所餘戒治期間付保護管束，92年
    6 月2 日釋放出所，92年12月15日保護管束期滿未經撤銷視
    為戒治執行完畢（起訴書誤載為「強制戒治部分，因毒品危
    害防制條例修正，而於92年6 月2 日戒治完畢出所」）。甲
    ○○又於91年間，因竊盜案件，經臺灣臺北地方法院判處有
    期徒刑1 年6 月，嗣經上訴駁回確定，同年，又因竊盜案件
    ，經本院判處有期徒刑1 年4 月確定，上開二有期徒刑並經
    臺灣高等法院裁定定應執行有期徒刑2 年6 月確定。91年間
    ，其再因竊盜案件，經本院判處有期徒刑1 年6 月確定，92
    年，其又因上揭送強制戒治之施用毒品案件，經臺灣桃園地
    方法院判處有期徒刑8 月確定，其此部分1 年6 月、8 月之
    有期徒刑，經臺灣桃園地方法院裁定定應執行刑有期徒刑2
    年2 月確定。甲○○上揭定應執行刑之有期徒刑2 年6 月、
    2 年2 月，經付執行及接續執行，並合併計算得付假釋之最
    低應執行期間，於95年11月17日（起訴書誤載為95年11月「
    7 日」）假釋出監付保護管束，96年8 月8 日保護管束期滿
    未經撤銷視為執行完畢。
二、甲○○猶不知悛悔，明知毒品海洛因屬毒品危害防制條例規
    定禁止持有、施用之第一級毒品（下簡稱：海洛因），竟各
    基於施用海洛因之犯意，分別於98年9 月21日8 時許，在其
    位於臺北縣五股鄉○○路○ 段355 之2 號2 樓居處內，及於
    98年10月9 日8 時許，在其竊得之車號3522-MK 號自小客車
    停於臺北縣三重市○○街260 號「格致中學」旁之某巷道內
    時（其竊盜案件另案由檢察官偵查起訴），在車上，皆以將
    海洛因粉末混入內有液體之針筒再注射於手臂血管之方式，
    各施用海洛因1 次。
三、先於98年9 月21日15時25分許，經警徵得甲○○之同意，進
    入其臺北縣五股鄉○○路○ 段355 之2 號2 樓居處內執行搜
    索，扣得屬甲○○所有供其施用海洛因用之海洛因殘渣袋2
    只、已使用之注射針筒1 支、分裝勺1 支，當日16時10分許
    之警詢中，經警徵得其同意採取其尿液，經送鑑定結果，證
    實呈海洛因代謝物之嗎啡陽性反應。嗣於98年10月9 日12時
    40分許，甲○○駕駛上開贓車行經臺北縣蘆洲市○○路、仁
    愛街口為警盤查查獲，並於其所駕駛之車內扣得屬甲○○所
    有供其施用海洛因用之已使用注射針筒1 支，且於當日15時
    30分許起之警詢中，經警徵得其同意採取其尿液，經送鑑定
    結果，證實呈海洛因代謝物之嗎啡陽性反應。
四、案經臺北縣政府警察局蘆洲分局分別報由臺灣板橋地方法院
    檢察署檢察官偵查起訴。
    理  由
一、訊據被告甲○○對於前揭事實坦承不諱，而被告於上揭二次
    警詢中經警採取之尿液，分別經送臺灣檢驗科技股份有限公
    司，以EIA 酵素免疫分析法初步檢驗，並以GC /MS氣相層析
    質譜儀法確認檢驗，均證實呈嗎啡陽性反應，亦有臺北縣政
    府警察局蘆洲分局偵辦毒品案件尿液代號對照表、勘察採證
    同意書各1 份、98年度尿保管字第3788號1 紙、上開公司濫
    用藥物尿液檢驗報告2 份在卷可稽（見98年度毒偵字第7052
    號卷第19、20、35頁、98年度毒偵字第7521號卷第33、34頁
    ）。又被告先後二次為警於上揭時地查獲時，經警分別扣得
    海洛因殘渣袋2 只、注射針筒1 支、分裝勺1 支、及注射針
    筒1 支之事實，亦有卷附之搜索扣押筆錄、扣押物品目錄表
    各1 份及查獲物品之照片可證。又參諸海洛因於人體內會代
    謝成嗎啡，因此涉嫌毒品海洛因之吸食者係檢驗其尿液中之
    嗎啡反應等情，此為本院職務上已知之事實，被告亦供承其
    施用者為毒品海洛因，且查獲扣案之毒品亦證實係海洛因，
    則被告所施用之與嗎啡有關之毒品係為海洛因之事實，亦應
    堪以認定。本件事證明確，被告二次施用海洛因之犯行，均
    洵堪認定。
二、論罪科刑：
    (一)按犯毒品危害防制條例第10條之罪者，檢察官應聲請法院
      裁定令被告入勒戒處所觀察、勒戒，其期間不得逾2 月；
      觀察、勒戒或強制戒治執行完畢釋放後，5 年內再犯同條
      例第10條之罪者，檢察官應依法追訴，毒品危害防制條例
      第20條第1 項、第23條第2 項分別定有明文。查被告前曾
      因施用毒品案件，經法院裁定送觀察、勒戒及判決處刑之
      紀錄，如事實欄一所示，有臺灣高等法院被告前案紀錄表
      在卷足稽，依最高法院95年度第7 次刑事庭會議決議之意
      旨，其犯本件施用毒品罪已屬三犯以上，其本案犯罪之訴
      追條件已具備，合先敘明。
    (二)查海洛因係毒品危害防制條例第2 條第2 項第1 款所定之
      第一級毒品，核被告本件施用海洛因之行為，均係犯毒品
      危害防制條例第10條第1 項之施用第一級毒品罪。被告施
      用海洛因時之持有海洛因行為，皆為高度之施用行為所吸
      收，均不另論罪。被告先後二次施用海洛因犯行，行為各
      別，應分論併罰。
    (三)被告有事實欄一所示之有期徒刑執行完畢之紀錄，有臺灣
      高等法院被告前案紀錄表1 份在卷可稽，被告於5 年內故
      意再犯本件有期徒刑以上之罪，依刑法第47條第1 項之規
      定，構成累犯，均應加重其刑。
    (四)爰審酌被告有施用毒品犯罪之前科，曾因施用毒品案件，
      經送觀察、勒戒及判決處刑，詳如事實欄一所示，其猶不
      知悛悔，再為本案二次犯行，顯見被告自制力尚屬薄弱，
      及念其本件犯罪屬自損犯性質，以及被告犯後坦承之態度
      等一切情狀，分別量處如主文所示之刑，並定其應執行之
      刑。
    (五)被告本案第一次被查獲時扣案之海洛因殘渣袋2 只內中之
      海洛因，屬第一級毒品，依毒品危害防制條例第18條第1
      項前段規定，宣告沒收銷燬之。先後扣案之用以包裝上開
      海洛因殘渣之包裝袋2 只、注射針筒1 支、分裝勺1 支、
      及注射針筒1 支，均屬被告所有，且分別供其前開二次施
      用海洛因犯行之用，為被告供明在卷，爰依刑法第38條第
      1 項第2 款規定，宣告沒收。
據上論斷，應依刑事訴訟法第273 條之1 第1 項、第299 條第1
項前段，毒品危害防制條例第10條第1 項、第18條第1 項前段，
刑法第11條前段、第47條第1 項、第51條第5 款、第38條第1 項
第2 款，判決如主文。
本案經檢察官陳怡親到庭執行職務。
中    華    民    國    99    年    1     月    28    日
                  刑事第一庭    法  官  王復生
上列正本證明與原本無異。
如不服本判決，應於判決送達後10日內敘明上訴理由，向本院提
出上訴狀 (應附繕本) ，上訴於臺灣高等法院。其未敘述上訴理
由者，應於上訴期間屆滿後20日內向本院補提理由書「切勿逕送
上級法院」。
                                書記官  張惠芳
中    華    民    國    99    年    1     月    29    日
附錄本案論罪科刑法條全文：
毒品危害防制條例第10條
施用第一級毒品者，處 6 月以上 5 年以下有期徒刑。
施用第二級毒品者，處 3 年以下有期徒刑。

司法院資訊處製作；財團法人民間司法改革基金會備份。
